【裁判字號】    99,訴,1822
【裁判日期】    991021
【裁判案由】    侵權行為損害賠償
【裁判全文】
臺灣板橋地方法院民事判決              99年度訴字第1822號
原      告  郭旗
訴訟代理人  蔡志雄律師
被      告  甲○○
上列當事人間請求侵權行為損害賠償事件，經本院於民國99年10
月7日言詞辯論終結，判決如下：
    主  文
被告應給付原告新臺幣拾陸萬零貳佰捌拾捌元及自民國99年8 月
28日起至清償日止，按年息百分之五計算之利息。
原告其餘之訴駁回。
訴訟費用由被告負擔十分之三，餘由原告負擔。
本判決第一項於原告以新臺幣伍萬參仟伍佰元供擔保後，得為假
執行。惟被告如以新臺幣拾陸萬零貳佰捌拾捌元為原告供擔保後
，得免為假執行。
原告其餘假執行之聲請駁回。
    事實及理由
一、原告主張：
  (一)被告明知其機車駕駛執照業經公路主管機關撤銷，猶於民國
    98年4 月21日下午6時30許，無照駕駛其兄所有車號HNU-239
    號重型機車，沿臺北縣三重市○○街行駛。於行經同路段與
    大仁街交岔路口時，本應注意行車速度，應依減速慢行之標
    誌、標線或號誌指示行駛，並應注意車前狀況，隨時採取必
    要之安全措施。而依當時天候晴，光線夜間有照明，路面乾
    燥、無缺陷，道路無障礙物，視距良好，並無不能注意之情
    形，竟疏未注意及此，致其所駕駛之重型機車右側車身，擦
    撞正行經該路口，欲往大仁街方向行駛，而由郭旗峰騎乘之
    車牌號碼GMH-225 號重型機車前車頭，因而造成郭旗峰受有
    右側脛腓骨骨折、右腳水泡及皮膚缺損等傷勢。詎此事故發
    生後，甲○○未對郭旗峰施以任何救護措施或報警處理，隨
    即逕行騎車逃離現場。嗣經在場之蔡嚴逸記下肇事機車車牌
    號碼並報警處理，經警通知車牌號碼ＨＮＵ－二三九號重型
    機車車主張正松到案說明後，始查悉上情。案經本院刑事判
    決被告因過失傷害人，處拘役50日；又駕駛動力交通工具肇
    事，致人死傷而逃逸，處有期徒刑6月確定。
  (二)被告因過失致原告受有上述之傷害，依民法第184條第1項、
    第193條第1項、第195條第1項之規定，被告應賠償原告下列
    損害：
    (1)醫療費用：臺北縣立醫院醫療費6,928元，又日後鋼釘須
      取出，暫以2萬元計算，共計26,928元。
    (2)就診交通費：自98年5 月起至98年11月止，每月須定期回
      診2次，共計12次，以單趟車資為90元計，來回180元，共
      計支出2,160元。
    (5)看護費用：原告車禍受傷嚴重，依臺北縣立醫院診斷「須
      專人看護一個月」，以每日看護費2,200元計算，共66,00
      0 元。
    (6)機車修復費用：原告因此次車禍機車受損，修復費用為1,
      200元。
    (4)工作損失部分：原告因車禍受傷嚴重，依臺北縣立醫院診
      斷「出院後宜休養6個月」，原告至少6個月無法工作，以
      最低薪資17,280元計算，共損失103,680元。
    (7)慰撫金40萬元：原告因車禍受有右側脛腓骨骨折、右腳水
      泡及皮膚缺損等傷害，須進行開放式復位及鋼釘內固定手
      術，手術後生活無法自理，至99年3月骨折僅癒合約九成
      ，無法負荷勞力，所受精神上痛苦非筆墨所能形容。被告
      應賠償原告精神上損害40萬元。
      爰依侵權行為之規定請求被告賠償原告599,968元，及自
      起訴狀繕本送達翌日起至清償日止，按週年利率百分之5
      計算之利息。願供擔保請准宣告假執行。
二、被告則以：對於刑事判決認定之事實，及原告提出之計程車
    費用與修車費用之單據均不爭執，惟被告有代付醫療費用，
    且原告其他之請求過高等語置辯。聲明：原告之訴及假執行
    之聲請均駁回。
三、兩造不爭執之事實：
  (一)被告於98年4月21日下午6時30許，無照駕駛重型機車，於上
    揭地點，因過失未注意行車速度，依減速慢行之標誌、標線
    或號誌指示行駛，及未注意車前狀況，隨時採取必要之安全
    措施。致其所駕駛之重型機車右側車身，擦撞正行經該路口
    ，欲往大仁街方向行駛，而由郭旗峰騎乘之重型機車前車頭
    ，因而造成郭旗峰受有右側脛腓骨骨折、右腳水泡及皮膚缺
    損等傷勢。被告並於肇事後未施予救護或報警而逃離現場，
    經本院98年度交訴字第129 號判處被告因過失傷害人，處拘
    役50日；又駕駛動力交通工具肇事，致人死傷而逃逸，處有
    期徒刑6月確定。
  (二)對原告提出之計程車收據及修車統一發票均不爭執。
四、原告主張因被告之過失致其受有上開之傷害等情，已據原告
    提出臺縣立醫院診斷證明書影本1 件、醫療費用收據及證明
    書影本4件、及計程車收據影本2件、修車統一發票收據影本
    1 件為證，被告對於過失致原告受有傷害一節，並不爭執，
    並有本院98年度交訴字第129 號判決書影本附卷可參，原告
    主張被告對其侵權行為致其受有損害，自堪信為真實。
五、按因故意或過失，不法侵害他人之權利者，負損害賠償責任
    ；不法侵害他人之身體或健康者，對於被害人因此喪失或減
    少勞動能力或增加生活上之需要時，應負損害賠償責任；不
    法侵害他人之身體、健康者，被害人雖非財產上之損害，亦
    得請求賠償相當之金額，民法第184條第1項前段、第193 條
    、第195條第1項分別定有明文。被告對於原告所受傷害為有
    過失，是其應對原告負侵權行為損害賠償責任。茲就原告之
    各項請求，分別審酌如下：
 1、醫療費用：原告主張其因本件車禍支出醫療費用26,928元，
    已據原告提出臺北縣立醫院醫療費用收據及證明書為證，共
    計6,928元，被告雖辯稱有代付醫療費用云云，惟未提出證
    據證明之，自不足採信。又原告主張其餘請求之2萬元醫療
    費用，係將來拆除固定骨頭之鋼釘費用云云，惟將來是否須
    支出此費用，未據原告提出證據證明，自無從認定其將來有
    支出此項費用之必要，其此部分之預為請求，即乏依據，不
    能准許，從而，原告請求被告賠償醫療費用之部分，於6,92
    8 元之範圍內，予以准許，超過此範圍部分，不應准許，應
    予駁回。
 2、就診交通費：原告主張自98年5 月起至98年11月止，每月須
    定期回診2次，共計12次，以單趟車資為90元計，來回180元
    ，共計支出2,160元，已據其提出計程車收據2紙為證。被告
    對計程車收據並不爭執，且審酌原告之傷勢，確有乘坐計車
    之必要，原告此部分之請求，為有理由，應予准許。
 3、看護費用：原告主張其因車禍受傷嚴重，依臺北縣立醫院診
    斷「須專人看護一個月」，以每日看護費2,200元計算，共
    66,000元，惟為被告所否認，原告此部分之主張，未據提出
    支出看護費用之證明或由何人看護之證據，以供本院審究，
    其此部分之主張，即乏依據，不能准許，應予駁回。
 4、機車修復費用：原告因此次車禍機車受損，修復費用為1,20
    0元，業據提出被告所不爭執之修車統一發票1紙為證，此部
    分之主張，為有理由，應予准許。
 5、工作損失部分：原告主張因車禍受傷嚴重，依臺北縣立醫院
    診斷「出院後宜休養6個月」，原告至少6個月無法工作，以
    最低薪資1萬7280元計算，共損失10萬3680 元云云，惟為被
    告所否認，原告復未能提出工作證明及工作受損之其他證據
    以供查證，其此部分之請求，自難信為真，為無理由，應予
    駁回。
 6、慰撫金部分：本件原告因本件車禍受有右側脛腓骨骨折、右
    腳水泡及皮膚缺損等傷害，須進行開放式復位及鋼釘內固定
    手術，至99年3 月骨折僅癒合約九成，有原告提出之診斷證
    明書可佐，精神上自受有痛苦，爰審酌原告名下有3 部汽車
    、並有股票投資之收益7,990 元，被告則為更生人，無業，
    98 年薪資所得為0元（見兩造98年稅務電子閘門財產所得調
    件明細表），衡量兩造之身分地位、經濟能力、原告因本件
    車禍所受之痛苦及其他一切情狀，認原告請求之慰撫金40萬
    元尚屬過高，應以15萬元為適當，逾此範圍之請求，不應准
    許。
六、綜上所述，原告得請求被告賠償之金額共為16萬288 元。是
    原告請求被告賠償16萬288元，及自99年8月28日（即起訴狀
    繕本送達翌日，寄存送達自寄存之日起，經10日發生效力）
    起至清償日止按年息百分之五計算之利息，為有理由，應予
    准許，逾此範圍之請求，為無理由，應予駁回。兩造均陳明
    願供擔保，請求宣告假執行或免為假執行，核原告勝訴部分
    ，並無不合，爰分別酌定相當之擔保金額而准許之，至於原
    告敗訴部分，其假執行之聲請，亦失所附麗，應併予駁回。
七、結論：原告之訴為一部有理由，一部無理由，依民事訴訟法
    第79條、第390條第2項、第392條第2項，判決如主文。
中    華    民    國    99    年    10    月    21    日
                  民事第三庭    法  官  林錫凱
以上正本，係照原本作成。
如對本判決上訴，須於判決送達後20日內向本院提出上訴狀。如
委任律師提起上訴者，應一併繳納上訴審裁判費。
中    華    民    國    99    年    10    月    21    日
                                書記官  羅麗娟

司法院資訊處製作；財團法人民間司法改革基金會備份。
